【裁判字號】    92,聲,1638
【裁判日期】    921229
【裁判案由】    發還擔保金
【裁判全文】
臺灣板橋地方法院民事裁定  九十二年度聲字第一六三八號
    聲  請  人  乙○○
    即  債權人
    相  對  人  甲○○
    即  債務人
右當事人間聲請發還擔保金事件，本院裁定如左：
    主      文
聲請駁回。
聲請程序費用由聲請人負擔。
    理      由
一、本件聲請人聲請返還本院九十二年度存字第七八九號提存事件內之擔保金新台幣
    （下同）七萬七千元。其陳述略稱：聲請人與相對人間假扣押事件，前遵本院九
    十二年度裁全字第一四二八號民事裁定提存上開擔保金而聲請對相對人之財產為
    假扣押執行在案。茲因相對人於假扣押本案訴訟中與聲請人成立和解，相對人願
    依聲請人請求之金額全部給付，是應供擔保之原因應已消滅，為此，請求裁定返
    還擔保金等語，並提出本院九十二年度裁全土字第一四二八號民事裁定、九十二
    年度存字第七八九號提存書、本院三重簡易庭九十二年度重簡字第一三三四號和
    解筆錄等影本各一件為證。
二、按假執行、假扣押、或假處分所保全之請求，其本案訴訟經和解或調解成立，受
    擔保利益人應負全部給付義務或雖負部分給付義務而對提存物之權利聲明不予保
    留者，得聲請該管法院提存所返還提存物，提存法第十六條第一項第四款定有明
    文。
三、經查：本件聲請人聲請返還本院九十二年度存字第七八九號提存事件之擔保金，
    惟查其與相對人間九十二年度裁全字第一四二八號假扣押事件，主張相對人於民
    國（下同）九十一年八月二十三日向聲請人借款二十二萬九千七百零九元，惟相
    對人遲不清償借款等語，聲請以新臺幣七萬七千元供擔保後，就相對人所有財產
    在二十二萬九千七百零九元之範圍內，予以假扣押，並經本院裁定准許在案。嗣
    聲請人假扣押之本案債權業經其提起本案請求，兩造成立和解在案，和解成立內
    容為相對人應給付聲請人二十二萬九千七百零九元及自九十二年十一月一日起至
    清償日止，按年息百分之五計算之利息，經本院依職權調閱前開卷宗查明屬實，
    聲請人假扣押所保全之請求，其本案訴訟既經和解成立，相對人應負全部給付義
    務，揆諸前開說明，即得逕行向本院提存所請求返還提存物。其聲請本院裁定准
    予返還前開擔保提存物，核屬無據，應予駁回。
四、綜上所述，本件聲請人之聲請於法尚有未合，不能准許。
五、依民事訴訟法第九十五條、第七十八條，裁定如主文。
中      華      民      國    九十二    年     十二     月    二十九    日
                            臺灣板橋地方法院民事第二庭
~B法      官  徐福晉
右為正本係照原本作成。
如對本裁定抗告須於裁定送達後十日內向本院提出抗告狀。
中      華      民      國    九十二    年     十二     月    二十九    日
~B法院書記官  張玉如


司法院資訊處製作；財團法人民間司法改革基金會備份。
